臺灣臺北地方法院交通事件裁定　　　　 100年度交聲字第84號
原處分機關　臺北市交通事件裁決所
異　議　人　周鉅哲
即受處分人
上列異議人即受處分人因違反道路交通管理處罰條例事件，對於
臺北市交通事件裁決所民國99年12月30日所為之處分（原處分案
號：北市裁申字第裁22-AS0000000號）聲明異議，本院裁定如下
：
    主  文
異議駁回。
    理  由
一、異議意旨略以：異議人即受處分人周鉅哲停車處並無任何禁
    停標誌或劃設紅線，故文山二分局興隆派出所之舉發不實。
    又如依其舉發違規事實「在交岔路口十公尺內停車」，則興
    隆派出所在交岔路口十公尺內私劃兩個警車停車位及機車停
    車位，係公然違法，如此執法標準教人難以信服，為此聲明
    異議云云。
二、按交岔路口、公共汽車招呼站10公尺內、消防栓、消防車出
    入口5 公尺內不得臨時停車；且禁止臨時停車處所不得停車
    ，道路交通安全規則第111 條第1 項第2 款、第112 條第1
    項第1 款分別定有明文。次按交岔路口10公尺內不得臨時停
    車，禁止臨時停車處所不得停車之立法意旨，無非係因道路
    交岔路口乃車輛往來匯聚交集之處，若於該交岔路口10公尺
    內臨時停車或停車，將妨礙車輛流向之交會，並影響駕駛人
    察覺左、右方來車動態之視線，對於車輛往來順暢及交通安
    全實有重大危害，故以法律明文禁止。再按汽車駕駛人停車
    時，在禁止臨時停車處所停車，處新臺幣（下同）600 元以
    上1,200 元以下罰鍰，道路交通管理處罰條例第56條第1 項
    第1 款復有明文規定。又本法所稱之汽車，包含機器腳踏車
    在內，同法第3 條第8 款亦規定甚明。
三、本件異議人所有之車號AIM-207 號重型機車，於民國99年11
    月26日19時39分許，停放於臺北市○○路○ 段153 巷2 弄交
    岔路口10公尺內之處所，經原舉發機關即臺北市政府警察局
    文山第二分局興隆派出所員警以拍照方式採證，並以異議人
    有違反道路交通管理處罰條例第56條第1 項第1 款規定之行
    為掣單逕行舉發。嗣異議人於舉發通知單上所載應到案日期
    前提出陳述，經原處分機關函請原舉發機關調查結果，仍認
    異議人有前開違規行為，原處分機關乃於99年12月30日依道
    路交通管理處罰條例第56條第1 項第1 款規定，以異議人有
    「在禁止臨時停車處所停車」之違規事實，裁處異議人罰鍰
    600 元，異議人收受該裁決書，並於法定期間內聲明異議等
    情，有臺北市政府警察局舉發違反道路交通管理事件通知單
    、臺北市交通事件裁決所違反道路交通管理事件裁決書及送
    達證書在卷可稽。
四、經查：
（一）本件異議人所有之車號AIM-207 號重型機車，於99年11月
      26日19時39分許，停放於臺北市○○路○ 段153 巷2 弄交
      岔路口10公尺內之事實，為異議人所不爭執，並有舉發採
      證照片2 幀在卷可稽，是此部分事實洵堪認定。
（二）異議人雖以前詞置辯，惟依前揭交岔路口10公尺內不得停
      車之立法意旨，既係為避免交岔路口車輛進出及轉彎遭受
      阻礙，以維護交通安全，本不待主管機關設置標線、標誌
      ，駕駛人即應知悉並遵守之；倘於交岔路口10公尺內設有
      禁止臨時停車標線、標誌，亦僅係為加強提醒、督促駕駛
      人注意之作用而已，故不論交岔路口是否設有禁止臨時停
      車之標線、標誌，駕駛人依法均不得在該交岔路口10公尺
      內停車。又派出所警用車輛停車格係依據臺北市政府警車
      專用停車位設置管理標準，經臺北市交通管制工程處、臺
      北市停車管理工程處、里辦公室、市議員等相關單位人員
      會勘結論同意辦理，並由臺北市停車管理工程處依據道路
      交通標誌標線號誌設置規則第190 條規定繪設該等警用專
      用停車格位，非派出所私繪，有臺北市政府警察局文山第
      二分局99年12月29日北市警文二分交字第09931608800 號
      函在卷足稽。民眾對於行政機關具體行政措施如有意見，
      自應循正當管道向行政機關反應，尚不得以民眾主觀認定
      是項行政措施不合理，作為免責事由。是異議人上開所辯
      ，委不足採。本件事證明確，異議人之違規行為堪以認定
      ，應依法處罰。
五、綜上所述，異議人確有於前揭時、地，在禁止臨時停車處所
    停車之違規行為，從而，原處分機關依道路交通管理處罰條
    例第56條第1 項第1 款規定，裁處異議人罰鍰600 元，依法
    核無違誤，本件異議為無理由，應予駁回。
六、據上論斷，應依道路交通事件處理辦法第18條，裁定如主文
    。
中    華    民    國   100    年    2     月    24    日
                  交通法庭  法  官  林勇如
上正本證明與原本無異。
如不服本裁定，應於裁定送達後5 日內向本院提出抗告狀。
                            書記官  葉潔如
中    華    民    國   100    年    2     月    24    日